【裁判字號】    89,易,848
【裁判日期】    890316
【裁判案由】    侵占
【裁判全文】
臺灣高雄地方法院刑事判決                          八十九年度易字第八四八號
    公訴人  臺灣高雄地方法院檢察署檢察官
    被  告  丙○○○
右列被告因侵占案件，經檢察官提起公訴（八十八年度偵字第二九五一五號），本院
判決如左：
    主  文
丙○○○意圖為自己不法之所有，而侵占自己持有他人之物，處有期徒刑參月，緩刑
貳年。
    事  實
一、丙○○○無任何前科紀錄。
二、丙○○○之夫丁○○為代書，民國八十八年二月間，乙○○向甲○○購買位於高
    雄市○○○路二六七號十二樓之十六房屋，乙○○、甲○○並共同委託丁○○辦
    理房屋過戶事宜。同年五月七日，乙○○攜帶新台幣（下同）十萬元至高雄市○○街十七號丁○○住處，欲託丁○○轉交甲○○，用以支付買賣尾款。惟適因丁○○外出，乙○○遂將十萬元交予丙○○○，囑託丙○○○轉交丁○○。詎丙○○○竟未將十萬元交予丁○○，而於收受十萬元後之二、三日內某日（詳細時間
    已不記得），意圖為自己不法之所有，擅自挪用以購買機車，而將其所保管之十
    萬元侵占入己。
三、案經台灣高雄地方法院檢察署檢察官偵查起訴。
    理  由
一、訊據被告坦承未將所收受之十萬元轉交丁○○，惟矢口否認犯罪，辯稱：伊以電
    話徵求甲○○同意先將錢借伊花用，經甲○○同意後，伊才動用云云。經查：
    （一）、右揭事實業據乙○○、甲○○指訴在卷，而甲○○堅稱並未曾同意被告
            得先動用系爭十萬元（參八十八年偵字第二三三九八號卷第二十二頁）
            。又設若被告動用系爭十萬元前曾先徵得甲○○同意，則縱認丁○○事
            先不知情，惟被告與丁○○既為夫妻關係，衡諸常情，丁○○應會馬上
            知道「被告代收錢款及徵得甲○○同意後先行動用」之事，最遲於張進
            財以丁○○涉犯侵占罪提出告訴後，丁○○斷無仍不知情之理。然黃福
            連於八十八年十月七日檢察官偵訊（八十八年偵字第二三三九八號）時
            ，仍未供稱「丙○○○曾先徵得甲○○同意」，而迨至同月二十八日與
            甲○○、乙○○達成和解後，方於翌（二十九）日庭訊時辯稱「動用十
            萬元前，曾事先徵得張銀財之同意」（參八十八年年偵字第二三三九八
  號卷一九頁、十六頁筆錄、二十頁和解書）。甚至，在八十八年十月七
            日檢察官偵訊時，丁○○竟仍稱「伊不知錢拿到那裏，事後伊太太（即
            丙○○○）有承認收到十萬元，伊才開立支票償還」等語（參八十八年
            偵字第二三三九八號卷十六頁筆錄），由此供詞，諸諸上開說明，益證
            被告辯稱「動用系爭十萬元以前，曾得甲○○同意」云云，委無足採。
    （二）、其次，被告並無證據足證伊動用十萬元以前曾徵得甲○○同意。至於被
            告於本院調查時雖稱乙○○將十萬元交付予伊時，案外人吳瑞陽曾在場
            目睹，然被告既稱伊向甲○○借款時吳瑞陽並未在場（參本院卷八十九
            年三月二日筆錄），則吳瑞陽並無傳喚之必要。
    （三）、末以，依偵卷所附之和解書之記載，乙○○係於八十八年五月七日將錢
            交予丙○○○（參八十八年偵字第二三三九八號卷二十頁）。
    綜上所述，被告前開辯詞應為卸責之詞，委無足採。事證明確，被告犯行堪予認
    定。
二、核被告所為，係犯刑法第三百三十五條第一項之侵占罪。爰審酌被告之品性、犯
    罪之手段、目的、所生危害、犯罪後之態度暨其他一切情狀，量處如主文所示之
    刑。又被告前未曾受有期徒刑以上刑之宣告，有本院被告全國前案紀錄表在卷可
    佐，其因一時失慮，偶罹刑典，事後已與甲○○、乙○○達成和解（參偵卷所附
    和解書），經此刑之宣告後，應知警惕而無再犯之虞，本院因認暫不執行其刑為
    當，予以宣告緩刑二年，用啟自新。
據上論斷，應依刑事訴訟法第二百九十九條第一項前段，刑法第三百三十五條第一項
、第七十四條第一款，罰金罰鍰提高標準條例第一條前段，判決如主文。
本案經檢察官郭麗娟到庭執行職務。
中      華      民      國    八十九    年      三      月      十六    日
                                  臺灣高雄地方法院刑事第六庭
                                      法  官  洪碩垣
右正本證明與原本無異。
如不服本判決，應於判決送達後十日內，向本院提出上訴狀。
                                      書記官  高惠珠
中      華      民      國    八十九    年      三      月      二十二  日
附錄本案論罪科刑法條全文
刑法三百三十五條第一項
意圖為自己或第三人不法之所有，而侵占自己持有他人之物者，處五年以下有期徒刑
、拘役或科或併科一千元以下罰金。


司法院資訊處製作；財團法人民間司法改革基金會備份。
